臺灣臺中地方法院刑事判決　　　　　　　　　　　九十三年度中簡上字第一一號
　　上　訴　人
　　即　被　告　甲○○
右列上訴人因竊盜案件，不服本院臺中簡易庭九十三年度中簡字第一二三號中華民國
九十三年一月九日第一審簡易判決（聲請案號：臺灣臺中地方法院檢察署九十二年度
偵字第一九三六四號），提起上訴，本院管轄之第二審合議庭判決如左：
    主  文
上訴駁回。
    事  實
一、甲○○意圖為自己不法之所有，於民國九十二年九月三十日晚間八時三十分許，
    在進入位於臺中市○區○○路一段六三五號地下一樓「家樂福大賣場」內，趁購
    買日常用品之際竊取MAYBELLINE牌口紅五支〔價值新臺幣（下同）一千四百元）
    後，放置於其所攜帶之皮包內，未經結帳即走出櫃檯，嗣經該賣場之安全科科員
    丙○○發覺後報警查獲上情。
二、案經臺中市警察局第二分局報請臺灣臺中地方法院檢察署檢察官偵查後聲請簡易
    判決處刑。
    理  由
一、訊據上訴人即被告甲○○矢口否認有何上開竊盜之犯行，並辯稱：當天伊係利用
    小孩上才藝班之空檔前往上揭家樂福大賣場採買日常用品，伊購買上開MAYB
    ELLINE牌口紅五支後，因家樂福大賣場所提供之手推車縫隙太大，恐置放手推車
    內會掉落地上，故將口紅握在手上繼續採買其他用品，嗣因接獲先生及小孩之催
    促電話，在急忙接獲電話時，不經意地將手上握持之前開口紅五支放入皮包中，
    之後在結帳情急之下，忘記將皮包內的口紅五支拿給收銀檯的小姐結帳，故伊走
    出收銀檯後，即為家樂福之安全人員丙○○叫住，伊表示因一時疏忽願就上開口
    紅五支再為結帳，丙○○告知其會處理，怎知其提出竊盜記錄表一張要伊填寫，
    但伊主觀上確因一時疏忽而未將上開口紅五支拿給收銀檯結帳，並無將上述口紅
    五支為自己不法所有之意圖等詞；經查：
（一）、上開家樂福大賣場之安全人員丙○○在警詢及本院訊問時明白指稱：伊當時
        巡視賣場時，親眼看到被告將上揭五支口紅分別放入二個口袋內，當時被告
        還左右觀望四週，而賣場內貨架上有小塑膠袋及較小縫隙的小提籃，被告均
        未使用以放置其欲購買之前開五支口紅，被告當時有稱其急著要去接小孩上
        課等情，再參以被告在警詢時亦坦承其將口紅放在伊皮包及口袋內的時間約
        係晚間八時至八時三十分左右等情，且其在本院審理時亦未能就上開五支口
        紅何以放置在不同處所作何合理有利之解釋與證明，實難謂其主觀上無將上
        開口紅五支據為自己不法所有之意圖及竊盜之故意，是被告空言辯稱其無竊
        盜之為自己不法所有的意圖云云，尚難可信。
（二）、另證人乙○○到庭所證述：被告當時一直要丙○○快一點結帳，因她有事情
        趕著離開，丙○○確向被告表示竊盜記錄表是公司的紀錄，保存六個月等語
        ，僅能證明被告當時確有急事須快點離開前開家樂福大賣場以及家樂福大賣
        場內部有竊盜紀錄單之作業程序等情事，然因被告所涉犯本件之竊盜犯罪，
        其性質上為即成犯，故當被告將上開口紅五支放入口袋內，未經結帳即走出
        收銀櫃檯時，即已構成竊盜犯罪之既遂犯，殊不因被告事後表示其有急事須
        早些離開賣場及願就上開口紅五支另為結帳等情，而謂上揭竊盜犯行未成立
        既遂，且前述家樂福大賣場之竊盜記錄單及保存六個月之事，性質上為該公
        司內部紀錄及其保存期限作業規則，並不影響本件竊盜罪之合法告訴的行使
        ，更遑論上揭本件竊盜罪成立與否之認定。此外本件復有前開口紅五支之贓
        物認領保管單一張附卷可證，是被告前開辯詞，應係卸責之詞，無法採信。
二、核被告所為，係犯刑法第三百二十條第一項普通竊盜罪；爰審酌被告犯罪之動機
    、目的，本件犯罪之情節，所竊取上開口紅五支犯罪價值一千四百元以及被告未
    能坦承犯行等一切情狀，因認原審以被告犯行明確，而依上揭法條，並適用刑法
    第四十一條第一項前段，罰金罰鍰提高標準條例第一條前段、第二條等，判處被
    告拘役三十日，並諭知易科罰金之折算標準，其認事用法，尚無違誤，量刑亦稱
    允當適中，被告上訴意旨空言否認犯罪而指摘原判決不當，為無理由，應予駁回
    。
據上論斷，應依刑事訴訟法第四百五十五條之一第一項、第三項、第三百六十八條，
判決如主文。
中    華    民    國      九十三      年       四      月     三十    日
                                臺灣臺中地方法院刑事第九庭
                                    審判長法  官  曾 佩 琦
                                          法  官  陳 思 成
                                          法  官  楊 曉 惠
右正本證明與原本無異。
不得上訴。
                                          書記官
中    華    民    國      九十三      年       四      月     三十    日
